

Killian COLLADéveloppeur Fullstack

in @killiancolla

23 ans

Français

Nice

06 95 04 11 66

Présentation

Développeur et créateur de SAAS. Je suis passionné par les framework NextJS, Vue, Nuxtjs et Adonisjs. Avec 3 ans d'expérience dans la création d'applications web, je suis prêt à relever de nouveaux défis et à contribuer au succès de votre projet.

Expériences professionnelles

Chef de projet développeur full-stack

D'octobre 2022 à octobre 2024 Unicancer Paris

- Développement d'applications PHP (POO) / JavaScript / Symfony
- Développement de scripts PL/SQL
- Création, maintien et développement d'outils à destination des centres hospitaliers
- Participation aux prises de décisions
- Chef de projet développeur full-stack

De septembre 2021 à septembre 2022

Université d'Evry Val d'Essonne Évry-Courcouronnes

- Développement d'applications en PHP / JavaScript / Joomla
- Gestion des bases de données MySQL
- Mise en place d'un nouvel intranet

Diplômes et Formations

Master en Informatique

D'octobre 2022 à octobre 2024 IPSSI Paris

- Rédaction d'un mémoire d'expertise sur le thème de l'intelligence artificielle au service de l'apprentissage des langues
- DevOps (Docker, Kubernetes)
- Framework web (ReactJS, NextJS, Django, Flask)
- Intelligences artificielles (machine learning, deep learning)

Licence Professionnelle en Développement Web et Mobile

De septembre 2021 à septembre 2022

Université d'Evry Val d'Essonne Évry-Courcouronnes

- Développement mobile (Flutter)
- Développement web (ReactJS, Symfony, WordPress)

DUT Informatique

De septembre 2019 à septembre 2021 **Université Côte d'Azur** Nice Bases de tous les domaines de l'informatique

Langues

Français

Langue maternelle

Anglais

Conversations quotidiennes

Japonais

JLPT N5

Compétences

Langages

- PHP
- JavaScript
- Python

Framework frontend

- ReactJS
- VueJS
- NextJS
- Nuxtis

Framework backend

- NodelS
- AdonisJS

Autres

- Développement / Intégration d'IA
- Gestion de Big Data

Atouts

Capable de participer aux prises de décisions

Rigoureux, autonome, passionné et créatif

Centres d'intérêt

Voyage

Sport

Tennis de table, escalade

Échec

Guitare